# 请教陈版主，注销二级全资子公司账务处理

提问人：xuezhi340123 时间：2022-12-04 19:10:53
甲公司为集团公司于 2021 年 6 月收购了A公司51%股权， 2021 年 8 月甲公司又收购了B公司100%股权，收购时B公司持有b公司100%股权，B公司持有A公司49%的股权。 2022 年甲公司为管理需要拟将B公司的资产全部资产负债转让给甲公司并注销B公司，请问甲公司如何做账务处理？

回答人：chenyiwei
1 、“2021年 8 月甲公司又收购了B公司100%股权，收购时B公司持有b公司100%股权，B公司持有A公司49%的股权”：如果这两次股权收购不构成一揽子交易，则 2021 年 8 月通过收购B公司间接实现了对A公司49%少数股权的收购，在甲公司合并报表层面应体现一项收购少数股权的交易，即 2021 年 8 月收购B公司的价款中，相当于A公司49%股权公允价值的部分作为收购少数股权价款，剩余部分作为对B公司相关业务的合并价款处理。
2 、 2022 年甲公司为管理需要拟将B公司的资产全部资产负债转让给甲公司并注销B公司，不影响甲的合并报表，在甲的个别报表层面按照《企业会计准则解释第 7 号》第四条规定处理。